# 请教陈版关于国有企业退休人员统筹外费用的会计处理

提问人：悠扬的心 时间：2020-11-06 08:05:11
案例背景： 2019 年国务院发布了《关于国有企业退休人员社会化管理的指导意见》，该文件的二、主要任务（五）
分类处理统筹外费用要求“对符合有关规定的现有退休人员统筹外费用，国有企业可一次性计提，按现有方式发放；在条件允许情况下，企业经与退休人员协商一致，也可以参考所在城市人口平均预期寿命一次性支付。对企业自行发放的现有退休人员统筹外费用，由企业按现行途径妥善处理。”
该文件的三、政策措施（三）规范账务处理要求“国有企业一次性计提或支付的退休人员统筹外费用，按国家统一的财务会计制度进行处理。”
请问：
1.之前有在这个帖子https://bbs.esnai.com/thread-4998165-1-1.html看到您回复国资发评价[2014]175号的规定与企业会计准则的规定存在冲突，现在从该文件的效力等级高于国资发评价[2014]175号来分析，是否意味着国有企业将退休人员统筹外费用可以作为设定受益计划进行会计处理（比如国有企业选择一次性计提的）？如果是，请问国有企业是否需要进行追溯调整并进行精算？
2.如果国有企业和退休人员协商一致，按照所在城市人口平均预期寿命一次性支付的，该情形应当如何进行会计处理？

回答人：chenyiwei
1 、无论如何，统筹外费用的计提和发放都是比较敏感的政策性问题，需经过有关主管部门或集团公司批准。在获得批准后进行账务处理（根据精算结果一次性计提），不属于会计政策变更，不应追溯调整。
2 、由于相关文件规定是“按国家统一的财务会计制度进行处理”，而没有专门规定特殊的财务、会计处理政策，因此我们理解将计提数冲减权益是不恰当的，只能作为一项计划的新设，按照职工薪酬准则的规定，将计提数计入损益。